# 同一控制下吸收合并的处理

提问人：笑笑要上岸 时间：2022-07-26 10:33:21
条件：港发集团吸收合并全资子公司大路新材料，假设大路新材料的账面总资产为 4730 万元，其中房屋及不动产 4383 万元，动产 38 万元，其余全部为货币资金，应付账款 5 万元，账面净资产为 4725 万元，其中实收资本 5000 万元，未分配利润-275万元，假如房屋及不动产的评估价值为含税 5412 万元，大路新材料向港发集团开具不征税5412/1.09=4965万元的不动产发票，动产按账面价值开具不增税发票，请问港发集团和大路新材料的单体账务如何处理？
以上数据为目前大路新材料数据，暂不缴纳吸收合并相关的税费
大路新材料单体账务处理
吸收合并
借：实收资本 5000
借： 未分配利润 -275
借： 应付账款 5
贷： 固定资产/固定资产清理、无形资产 4421 按账面价值
贷： 银行存款 309
港发集团单体账务处理
吸收合并
借： 固定资产/无形资产 5003 按公允价值
借： 银行存款 309
借： 未分配利润 -275
贷： 应付账款 5
贷： 长期股权投资 5000
贷： 资本公积 32
（ 1 ）请问以上账务处理正确吗？（ 2 ）港发集团还有其他子公司，合并层面上如何处理

回答人：chenyiwei
1 、吸收合并全资子公司应根据《企业会计准则解释第 7 号》第四条规定处理。取得被吸收方资产、负债的入账价值为该等资产、负债在母公司合并报表层面的账面价值，而不是吸收合并日的公允价值。对于其他事项的处理，具体参照该条规定。
2 、母公司吸收合并全资子公司对母公司合并报表的最终合并结果无任何影响。

提问人：郑爱 子 时间：2022-09-02 14:44:09
被吸收方的所有者权益，除实收股本转入吸收方的实收股本外，未分配利润、留存收益、资本公积全部计入吸收方的资本公积中？ 对于母公司合并报表来说，两家吸收合并前后会有未分配利润的变化？ 可以这么理解吗？

回答人：chenyiwei
可以这样理解。